臺灣高等法院高雄分院刑事裁定　　　　　　　　　　　九十三年度交抗字第六四號
　　抗　 告　 人
　　即聲明異議人　甲○○
右列抗告人因違反道路交通管理處罰條例聲明異議案件，不服臺灣高雄地方法院中華
民國九十三年五月十日裁定（九十三年度交聲字第一四一號），提起抗告，本院裁定
如左：
    主  文
抗告駁回。
    理  由
一、抗告意旨略以：異議人於民國九十三年二月二日上午七時許，駕駛ＲＵＬ─七０
    五號機車，沿高雄市○○路西向東行駛，係在「大昌二路交岔路口闖紅燈違規」
    ，於九如路與光武路交岔路口前十五公尺處，遭員警攔停舉發，舉發通知書上載
    於「九如路與民業路交岔路口處闖紅燈違規」，異議人實際根本尚未到達九如路
    與民業路交岔路口，且舉發員警與異議人在九如路上同向行駛，不可能在另一車
    道察見異議人有何違規行為，且時間記載九十三年二月二日上午七時三十分，亦
    非真實云云。
二、按道路交通管理處罰條例第五十三條規定：「汽車駕駛人行經有燈光號誌管制之
    交岔路口闖紅燈者，處新臺幣一千八百元以上五千四百元以下罰鍰。」
三、經查：抗告人即異議人於抗告狀已直承確有在「高雄市○○路與大昌二路交岔路
    口闖紅燈違規」，僅爭執舉發通知書所載違規地點「九如路與民業路交岔路口處
    闖紅燈違規」不一，且時間係九十三年二月二日上午七時許，警方誤載九十三年
    二月二日上午七時三十分許，因而拒絕簽名而已。本件闖紅燈違規之情，經警員
    邱志忠當場取締舉發，異議人拒絕簽名，有舉發通知單可證，並經證人即取締警
    員邱志忠於原審證稱：「高雄市○○路係有中央分隔島之四車道道路，異議人於
    外車道行駛，我當時於異議人機車右後方同向行車，確定異議人違規所在為九如
    路與民業路交岔路口，係駛越中山高速公路孔道後，始於上開路口處發生違規行
    為，我於異議人甫經上開發生違規之交岔路口後於九如路未至陽明路交岔路口前
    ，即將異議人攔停取締，因九如路與民業路口係我所屬轄區，故而執行取締任務
    ，苟如異議人所述之九如路與光武路口附近，則非我轄區，原則上不在非我轄區
    處執行取締職務。」等語；高雄市○○路既為四車道之寬敞道路，舉發員警在與
    異議人同向之另一車道行車，非無可能，異議人所辯「員警無可能在同向之另一
    車道行駛見其違規」云云，自無可採；又九如路與民業路交岔路口始屬取締員警
    之轄區，故而於其所屬轄區內，執行勤務取締違規，始符事理，異議人空言否認
    ，亦不足取。
四、抗告人違規事證明確，舉發機關依法裁處，自非無據，原審駁回異議之聲明，核
    無違誤。抗告人仍執陳詞提起抗告，並無可取，蓋交通警員製單舉發違反道路交
    通管理處罰條例所列之違規行為，係公務員基於職務上權力，依法就特定之具體
    事件所為具公法上效果之單方行政行為，基於公務員公法上行為具有公信力之原
    則，該行政處分當可被推定為真正，本此公信原則，立法者乃賦予行政機關制定
    違反道路交通事件統一裁罰標準及處理細則，使執勤警員得當機處分以達其維護
    交通秩序、安全之行政目的，反之，若謂公務員一切行政行為均需預留證據以證
    其實，則國家行政勢必窒礙難行。本件既係當場取締舉發，自無預留證據以證其
    實。本件抗告為無理由，應予駁回。
據上論結，應依道路交通案件處理辦法第二十六條，刑事訴訟法第四百十二條，裁定
如主文。
中      華      民      國    九十三    年     七     月      二十      日
                              臺灣高等法院高雄分院刑事第二庭
                                  審判長法官  林正雄
                                        法官  黃壽燕
                                        法官  陳啟造
右正本證明與原本無異。
不得再抗告。
                                  法院書記官  黃琳群
中    華    民    國      九十三      年      七      月       二十一  日
